【裁判字號】    89,交訴,15
【裁判日期】    890229
【裁判案由】    公共危險
【裁判全文】
臺灣臺中地方法院刑事判決                    八十九年度交訴字第一五號
    公  訴  人  臺灣臺中地方法院檢察署檢察官
    被      告   甲○○
右列被告因公共危險等案件，經檢察官提起公訴 (八十八年度偵字第二四一二一號)
，本院判決如左：
    主      文
甲○○服用酒類，不能安全駕駛動力交通工具而駕駛，處有期徒刑參月；又因過失傷
害人，處有期徒刑伍月；又駕駛動力交通工具肇事，致人受傷而逃逸，處有期徒刑柒
月。應執行有期徒刑壹年。
    事      實
一、甲○○於民國（下同）八十八年十二月三日凌晨零時四十分許，飲酒後其吐氣所
    含酒精成份達每公升０．六毫克以上，超過每公升０．二五毫克之標準值甚多，
    已不能安全駕駛動力交通工具，仍酒醉駕駛車牌號碼Ｂ二－二五七三號自用小客
    車，沿台中市○○區○○路由南往北方向行駛，同日凌晨一時許，途經台中市○
    ○區○○路二段與中清西二街速限四十公里市區道路○○○路口欲右轉中清西二
    街時，本應注意行車速度依標誌之規定，無標誌者，在市區道路時速不得超過四
    十公里，並應注意車前狀況，隨時採取必要之安全措施，且應注意汽車在雙向二
    車道行駛時在劃有分向限制線之路段，不得駛入來車之車道內，又應注意汽車駕
    駛人飲酒後其吐氣所含酒精成份超過每公升０．二五毫克以上者，不得駕車，而
    依當時天候晴，夜間有照明，路面乾燥、無缺陷及無障礙物，視距良好，又無不
    能注意之情形，詎其能注意，竟疏未注意車前狀況，並酒醉貿然以時速約六十公
    里速度超速行駛右轉，因而右轉至中清西二街，竟駛越分向限制線侵入來車道，
    適有乙○○駕駛車牌號碼ＪＬＶ－一八三號重型機車，沿台中市西屯區○○○○
    街由東往西方向駛經該交岔路口前方，甲○○因一時閃避不及，其所駕自用小客
    車右前車頭遂與乙○○所駕機車前車頭發生碰撞，使乙○○人車倒地，致乙○○
    受有腦震盪、下背挫傷之傷害。詎甲○○駕駛上開動力交通工具肇事，致乙○○
    受傷後，竟未停車及下車查看，反而另行起意駕車加速逃逸。嗣經警由許秋男所
    提供肇事車輛之車牌號碼查詢車主係駱莉琴、經與駱莉琴聯絡後，駱莉琴告以肇
    事當時上開自用小客車係由甲○○使用，迨於同日上午十一時八分許，甲○○始
    至台中市警察局交通警察隊投案，並經警測試其飲酒後吐氣所含酒精成份為每公
    升０．六毫克。
二、案經乙○○訴由台中市警察局第四分局報請臺灣臺中地方法院檢察署檢察官偵
    查起訴。
    理      由
一、訊據被告甲○○對於前開事實坦承不諱，核與告訴人乙○○於警訊中指訴之情節
    相符，並有台中市○○○道路交通事故調查報告表乙份、雙方車損照片七張、現
    場照片二張、被告酒精測試值乙紙、告訴人提出診斷証明書乙紙及承辦本件車禍
    警員丙○○所製作內載查獲被告經過之職務報告乙紙附卷足憑。按行車速度依標
    誌之規定，無標誌者，在市區道路時速不得超過四十公里；且汽車行駛時，駕駛
    人應注意車前狀況，並隨時採取必要之安全措施；又汽車在雙方二車道行駛時，
    在劃有分向限制線之路段，不得駛入來車之車道內；再汽車駕駛人飲酒後其吐氣
    所含酒精成份超過每公升０．二五毫克以上者，不得駕車，道路交通安全規則第
    九十三條第一項第一款、第九十四條第三項、第九十七條第二款、第一百十四條
    第二款分別定有明文。經查本件被告於前開時地駕車，本應注意遵守上開規定，
    而肇事地點為速限四十公里市區道路，且中清西二街劃有分向限制線，依當時天
    候晴，夜間有照明，路面乾燥、無缺陷及無障礙物，視距良好，有上開道路交通
    事故調查報告表附卷可查，又無不能注意之情形，詎其能注意，竟疏未注意車前
    狀況，並酒醉貿然以時速約六十公里速度超速行駛右轉，致右轉至中清西二街，
    竟駛越分向限制線侵入來車道，因而肇事，致告訴人受有如事實欄所載傷害，足
    証被告確有過失，且其過失行為與告訴人受傷間具有相當因果關係。又被告於肇
    事後之同日上午十一時八分許，經警測試其飲酒後吐氣所含酒精成份為每公升０
    ．六毫克，有其酒精測試值乙紙附卷可考，距肇事時己十小時，則其肇事時酒精
    成份當達每公升０．六毫克以上，超過每公升０．二五毫克之標準值甚多，顯見
    被告飲酒後已不能安全駕駛動力交通工具，仍酒醉於前開時地駕駛上開自用小客
    車以致肇事無疑。本件事證明確，被告犯行堪以認定。
二、核被告甲○○所為，係犯刑法第一百八十五條之三之服用酒類，不能安全駕駛動
    力交通工具而駕駛罪、同法第二百八十四條第一項前段之過失傷害罪及同法第一
    百八十五條之四之駕駛動力交通工具肇事，致人受傷而逃逸罪。又被告酒醉駕車
    ，因而致告訴人受傷，依法應負過失傷害罪責，依道路交通管理處罰條例第八十
    六條第一項規定，應加重其刑。被告所犯上開三罪，犯意各別，犯罪構成要件不
    同，應予分論併罰。爰審酌被告犯罪之動機、目的、所生危害、過失程度、告訴
    人受傷程度及犯後坦承犯行等一切情狀，分別量處如主文所示之刑，並定其應執
    行刑，以資懲儆。
三、據上論斷，應依刑事訴訟法第二百九十九條第一項前段、道路交通管理處罰條例
    第八十六條第一項、刑法第一百八十五條之三、第一百八十五條之四、第二百八
    十四條第一項前段、第五十一條第五款，罰金罰鍰提高標準條例第一條前段，判
    決如主文。
中    華    民    國      八十九      年       二      月     廿九      日
                                    臺灣臺中地方法院交通法庭
                                        法  官  朱  光  國
右正本證明與原本無異。
如不服本判決，應於判決送達後十日內向本院提出上訴狀( 應附繕本 )，上訴於臺灣
高等法院臺中分院。
                                        書記官
中    華    民    國      八十九      年       三      月      二       日
刑法第一百八十五條之三
服用毒品、麻醉藥品、酒類或其他相類之物，不能安全駕駛動力交通工具而駕駛者，
處一年以下有期徒刑、拘役或三萬元以下罰金。
刑法第一百八十五條之四
駕駛動力交通工具肇事，致人死傷而逃逸，處陸月以上五年以下有期徒刑。
刑法第二百八十四條第一項前段
因過失傷害人者，處六月以下有期徒刑、拘役或五百元以下罰金。致重傷者，處一年
以下有期徒刑、拘役或五百元下罰金。
                                                                        Ｂ


司法院資訊處製作；財團法人民間司法改革基金會備份。
